臺灣桃園地方法院刑事判決　　　　　　　　　　　　　九十一年度易字第九六三號
　　公　訴　人　臺灣桃園地方法院檢察署檢察官
　　被　　　告　戊○○
右列被告因恐嚇取財案件，經檢察官提起公訴（臺灣桃園地方法院檢察署九十年度偵
字第一七九六０號）及移送併案審理（臺灣臺南地方法院檢察署九十一年度偵字第五
一一九號），本院判決如左：
    主  文
戊○○連續意圖為自己不法之所有，以恐嚇使人將本人之物交付，處有期徒刑壹年陸
月。
    事  實
一、戊○○基於意圖為自己不法所有之竊盜及恐嚇取財之概括犯意，於民國八十九年
    九月間，利用至其友人蔡麗燕位於臺中縣大里市○○路租住處之機會，竊取蔡麗
    燕所有之上海商業儲蓄銀行提款卡乙張，並承前竊盜之概括犯意，連續於如附表
    一編號一至五所述之時、地，以如附表所示之方式竊取如附表一編號一至五所示
    之被害人的自小客車。戊○○另於如附表二所示之時、地，以如附表二所示之恐
    嚇方式，使被害人朱秀虹因心生畏懼而下車而取得車輛，其以如附表一、二之方
    式取得車輛後，為使前述附表一編號一至五、附表二之被害人付款贖車，連續使
    用門號0000000000、0000000000、0000000000
    號等配用其所有之手機乙支或以公用電話，撥打電話予如附表一編號一至五所示
    之被害人、及附表二之被害人甲○○，並對如附表一編號二、三及附表二所示之
    被害人恐嚇如附表所示之電話內容（如附表一編號一、四、五部分，戊○○雖亦
    有撥打電話勒贖，惟其談話內容不構成恐嚇），要求被害人須匯款至不知情之蔡
    麗燕所有之上海商業儲蓄銀行大里分行，帳號00000000000000號
    帳戶內，使附表一編號二、三、及附表二所示之被害人因恐車輛受損而心生畏懼
    ，及如附表一編號一、四、五所示之被害人，亦均分別依其指示於如附表所示之
    時間，匯款如附表所示之金額至前開帳戶，戊○○再告知如附表一、附表二所示
    之被害人車輛之藏放地點，並以前述其所竊得之蔡麗燕提款卡將金錢提領出。嗣
    戊○○於九十年三月十四日，以新臺幣（下同）五千元之代價，將車號ＣＹ－八
    二一二號自小客車委由不知情之萬漢清再輾轉交由饒展溢駕駛至桃園縣中壢市欲
    返還被害人，警員先查獲饒展溢駕駛贓車後，再循線查獲戊○○。
二、案經桃園縣警察局楊梅分局報請臺灣桃園地方法院檢察署檢察官偵查起訴及桃園
    縣警察局楊梅分局報請臺灣臺中地方法院檢察署檢察官呈請臺灣高等法院檢察署
    令轉臺灣臺南地方法院檢察署檢察官移送併案審理。
    理  由
一、右揭犯罪事實，業據被告戊○○坦承不諱，核與被害人蔡麗燕於偵訊、被害人己○○於警、偵訊；被害人丁○○於警、偵訊；被害人甲○○於警、偵訊；被害人
    乙○○於警、偵訊；被害人庚○○於警、偵訊；被害人丙○○○於警、偵訊時之
    指訴、及證人饒展溢、萬漢清等人於警、偵訊中；證人朱秀虹、楊美蓮於偵訊中
    證述之情相符，並有上海商業儲蓄銀行函附之蔡麗燕前述帳戶之交易往來明細影
    本、己○○、甲○○、乙○○、庚○○、張櫻香之匯款明細、臺灣銀行西屯分行
    函附之被害人張櫻香匯款申請書影本、彰化銀行北屯分行函附之己○○匯款申請
    書影本、甲○○匯款之存款憑條二紙、乙○○匯款之存款憑條乙紙、庚○○匯款
    之存款憑條影本乙紙、張櫻香匯款之回條聯乙紙、車輛竊盜、車牌失竊資料個別
    查詢報表－查詢車輛認可資料五紙、臺中市警察局車輛失竊電腦輸入單影本乙紙
    、被告使用0000000000號行動電話與被害人丁○○所使用之0000
    000000號行動電話通話之通聯記錄影本三紙附卷可稽，足證被告之自白與
    事實相符，是本件事證明確，被告犯行洵堪認定。
三、核被告戊○○所為，係犯刑法第三百二十條第一項之竊盜罪、第三百四十六條第
    一項之恐嚇取財罪。其先後多次竊盜及恐嚇取財行為，均時間緊接，犯罪構成要
    件相同，顯均係基於概括之犯意為之，均為連續犯，各應依刑法第五十六條之規
    定論以一罪，並均加重其刑。被告對於如附表一編號二、三之同一被害人所撥打
    之數次恐嚇索款電話，係基於同一恐嚇取財犯意下之接續犯行，就各該被害人部
    分，應僅論以一恐嚇取財罪。又被告所犯連續竊盜及連續恐嚇取財罪間，有方法
    、目的之牽連關係，應從一重論以連續恐嚇取財罪。爰審酌被告素行不佳（此有
    其臺灣高等法院被告全國前案紀錄表乙份附卷可稽），雖年青力壯，卻不思努力
    工作，竟連續以竊盜及恐嚇之手段獲取如附表所示之財物，嚴重危害社會治安、
    其犯罪之手段惡劣、犯罪所得非寡、惟念其犯後坦承犯行，態度良好等一切情狀
    ，量處如主文所示之刑，以資懲儆。末查，被告撥打電話聯絡如附表所示之被害
    人所使用之門號0000000000、0000000000、000000
    0000號等ＳＩＭ卡及配用之手機乙支，係被告所有，且為供犯本件恐嚇取財
    罪所使用之物乙節，雖據被告供承在卷，惟據被告供稱：該三張ＳＩＭ卡及手機
    乙支均已贈送他人，是爰不為沒收之諭知，附此敘明。
據上論斷，應依刑事訴訟法第二百九十九條第一項前段，刑法第五十六條、第三百二
十條第一項、第三百四十六條第一項、第五十五條，罰金罰鍰提高標準條例第一條前
段，判決如主文。
本案經檢察官吳廣莉到庭執行職務。
中        華        民        國      九十一    年    十    月    九    日
                                        臺灣桃園地方法院刑事第六庭
                                                 法  官   林曉芳
右正本證明與原本無異。
如不服本判決，應於判決送達後十日內向本院提出上訴狀( 應附繕本 )，上訴於
臺灣高等法院。
                                                 書記官   巫孟蓉
中        華        民        國   九十一   年   十   月    二十一    日
附表一
┌─┬───┬────┬────┬────┬──┬──┬────┬────
│編│竊 盜 │竊盜地點│竊盜方式│竊得車輛│被害│打電│電話內容│被害人匯
│號│時 間 │        │        │及財物  │人  │話時│        │款之時間
│  │      │        │        │        │    │間  │        │、金額
├─┼───┼────┼────┼────┼──┼──┼────┼────
│一│八十九│臺中市南│利用車主│車號：Ｒ│廖修│八十│索款付三│己○○於
│  │年八月│屯區黎明│下車買東│Ｉ－二一│宏  │九年│萬元即還│八十九年
│  │二十八│路一段一│西時，車│五五號自│    │八月│車      │九月五日
│  │日十八│０二五號│門未鎖，│小客車（│    │二十│        │匯款三萬
│  │時四十│前      │立即上車│車內有行│    │八日│        │元
│  │五分許│        │將車開走│動電話乙│    │後一│        │
│  │      │        │而竊取  │支）    │    │星期│        │
├─┼───┼────┼────┼────┼──┼──┼────┼────
│二│九十年│桃園縣中│見丁○○│車號：Ｃ│車主│九十│原索款五│丁○○於
│  │二月十│壢市忠孝│下車，車│Ｙ－八二│：林│年二│萬元，並│九十年二
│  │八日二│路四八號│子未熄火│一二號自│素貞│月十│恐嚇稱若│月二十日
│  │十三時│前      │且車門未│小客車（│，由│九日│不付款要│匯款四萬
│  │許    │        │鎖，立即│車內有郵│彭勇│一時│將自小客│元
│  │      │        │將車開走│局存簿、│溢駕│一分│車解體，│
│  │      │        │而竊取  │印章、Ｃ│駛  │及二│經討價還│
│  │      │        │        │Ｄ音響、│    │分許│價降為四│
│  │      │        │        │摩托羅拉│    │，最│萬元    │
│  │      │        │        │手機乙支│    │末通│        │
│  │      │        │        │）      │    │為隔│        │
│  │      │        │        │        │    │日九│        │
│  │      │        │        │        │    │時許│    │
├─┼───┼────┼────┼────┼──┼──┼────┼────
│三│九十年│臺中市南│發現自小│車號：Ｂ│陳玉│九十│原索款十│乙○○於
│  │三月二│屯區文心│客車車門│三－八二│鳳  │年三│二萬元，│九十年三
│  │十七日│南五路三│未關，車│七一號自│    │月二│並恐嚇稱│月三十日
│  │九時許│五０巷二│鑰匙還在│小客車（│    │十七│：若不付│匯款二萬
│  │      │五號前  │車上，即│車內現金│    │日九│款要將車│元
│  │      │        │上車開走│一萬元、│    │時二│燒掉，經│
│  │      │        │而竊取  │進出口提│    │十餘│討價還價│
│  │      │        │        │單、存摺│    │分許│降為二萬│
│  │      │        │        │二本）  │    │起連│元      │
│  │      │        │        │        │    │絡約│        │
│  │      │        │        │        │    │四、│        │
│  │      │        │        │        │    │五次│        │
├─┼───┼────┼────┼────┼──┼──┼────┼────
│四│九十年│臺中縣大│見車主下│車號：Ｍ│劉勇│九十│稱需要錢│庚○○於
│  │四月二│里市中興│車，車門│四－三五│志  │年四│，要付錢│九十年五
│  │十七日│路一段三│未鎖，立│八五號自│    │月二│才還車，│月二日匯
│  │二十三│八二號巷│即上車將│小客車（│    │十九│而索價十│款四萬五
│  │時許  │口      │車開走而│車內有價│    │日十│萬元，後│千元
│  │      │        │竊取，後│值二萬多│    │時許│討價還價│
│  │      │        │忽發現車│元之首飾│    │    │為四萬五│
│  │      │        │上有楊美│、及行動│    │    │千元    │
│  │      │        │蓮及其幼│電話二支│    │    │        │
│  │      │        │子，車行│）      │    │    │        │
│  │      │        │一段路後│        │    │    │        │
│  │      │        │，讓渠二│        │    │    │        │
│  │      │        │人下車  │        │    │    │        │
│  │      │        │        │        │    │    │        │
├─┼───┼────┼────┼────┼──┼──┼────┼────
│五│九十年│臺中市南│見陳忠義│車號：Ｎ│車主│九十│索款五萬│丙○○○
│  │五月十│屯區南屯│下車買東│Ｔ－七九│：柯│年五│元，並稱│於九十年
│  │九日二│路      │西，車門│二一號自│雪鈴│月二│：若不匯│五月二十
│  │十三時│        │未鎖，立│小客車（│，由│十一│款會找不│一日匯款
│  │許    │        │即上車將│車內現金│陳張│日七│到車    │五萬元
│  │      │        │車開走而│五千元及│櫻香│時許│        │
│  │      │        │竊取    │檳榔）  │借由│    │        │
│  │      │        │        │        │其夫│    │        │
│  │      │        │        │        │陳忠│    │        │
│  │      │        │        │        │義駕│    │        │
│  │      │        │        │        │駛  │    │        │
└─┴───┴────┴────┴────┴──┴──┴────┴────
附表二
┌─┬───┬────┬────┬────┬──┬──┬────┬────
│編│恐嚇取│恐嚇取得│恐嚇取得│取得之車│被害│打電│電話內容│被害人匯
│號│得車輛│車輛地點│車輛方式│輛及財物│人  │話恐│        │款之時間
│  │時間  │        │        │        │    │嚇時│        │、金額
│  │      │        │        │        │    │間  │        │
│  │      │        │        │        │    │    │        │
├─┼───┼────┼────┼────┼──┼──┼────┼────
│一│九十年│臺中市北│見甲○○│車號：Ｑ│車主│九十│原索款十│甲○○於
│  │三月十│區○○街│下車之際│八－一五│：柯│年三│萬元，並│九十年三
│  │日二十│三四０號│，車門未│九九號自│俊雄│月十│對甲○○│月十二日
│  │二時  │前      │鎖，立即│小客車  │，由│一日│恐嚇稱：│匯款五千
│  │      │        │進入車內│（車內現│洪之│八時│若不付款│元、於同
│  │      │        │，以兇惡│金二千餘│庭駕│許  │要將車燒│年三月十
│  │      │        │語氣嚇令│元、ＳＩ│駛中│    │掉，經討│九日，匯
│  │      │        │車上之朱│Ｍ卡多張│，洪│    │價還價降│款二萬元
│  │      │        │秀虹下車│)       │之庭│    │為二萬五│
│  │      │        │，使朱秀│        │下車│    │千元    │
│  │      │        │虹心生畏│        │後，│    │        │
│  │      │        │懼而下車│        │留朱│    │        │
│  │      │        │，再駕駛│        │秀虹│    │        │
│  │      │        │該車離開│        │在車│    │        │
│  │      │        │，而取得│        │內  │    │        │
│  │      │        │該車    │        │    │    │        │
│  │      │        │        │        │    │    │        │
│  ││        │        │        │    │    │        │
└─┴───┴────┴────┴────┴──┴──┴────┴────
刑法第三百二十條
意圖為自己或第三人不法之所有，而竊取他人之動產者，為竊盜罪，處五年以下有期
徒刑、拘役或五百元以下罰金。
意圖為自己或第三人不法利益，而竊佔他人之不動產者，依前項之規定處斷。
前二項之未遂犯罰之。
刑法第三百四十六條
意圖為自己或第三人不法之所有，以恐嚇使人將本人或第三人之物交付者，處六月以
上五年以下有期徒刑，得併科一千元以下罰金。
以前項方法得財產上不法之利益或使第三人得之者，亦同
前二項之未遂犯，罰之。
